【裁判字號】    96,易,905
【裁判日期】    970118
【裁判案由】    竊盜
【裁判全文】
臺灣屏東地方法院刑事判決               96年度易字第905號
公  訴  人  臺灣屏東地方法院檢察署檢察官
被      告  甲○○
                    現於臺灣屏東看守所
上列被告因竊盜案件，經檢察官提起公訴（96年度偵字第6158號
），被告於本院準備程序中就被訴事實為有罪之陳述，經本院裁
定進行簡式審判程序，本院判決如下：
    主  文
甲○○共同攜帶兇器竊盜，累犯，處有期徒刑柒月。扣案之老虎
鉗及未扣案之鷹勾剪各壹支，均沒收。
    事  實
一、甲○○曾於民國85年5 月30日，前因犯竊盜罪，經臺灣高等
    法院高雄分院以85年度上易字第538 號判處有期徒刑2 年確
    定；另於86年7 月18日，因犯竊盜罪，經臺灣屏東地方法院
    以86年度易字第317 號判處有期徒刑10月確定；又於86年7
    月14日，因違反麻醉藥品管理條例案件，經本院以86年度易
    字第855 號判處有期徒刑7 月確定，嗣上開各罪接續執行，
    於91年10月6 日縮刑假釋期滿執行完畢。詎其與乙○○均不
    知悔改，復基於意圖為自己不法所有之犯意聯絡，共同於96
    年9 月26日17時40分許，由甲○○騎乘其妻蔡秀玉所有之未
    懸掛車牌之重型機車（原車號為J2C －266 號），搭載乙○
    ○，另攜帶甲○○所有客觀上足供兇器使用之老虎鉗及鷹勾
    剪各乙支，至屏東縣車城鄉溫泉村石門古戰場停車場旁，由
    甲○○持鷹勾剪、乙○○持老虎鉗，竊取停車場旁車城鄉○
    ○○○○路燈電線照明設備之鐵製開關箱、無熔絲開關6 個
    及2m mPVC 電線約4 公斤，得手後，在該處剪取電線時，為
    附近民眾丁○○等人發覺報警後，當場查獲乙○○，並扣得
    犯案用之老虎鉗乙支、機車乙部，而甲○○則趁機逃逸。
二、案經屏東縣警察局恆春分局報告台灣屏東地方法院檢察署檢
    察官真查起訴。
    理  由
一、本件被告所犯係死刑、無期徒刑、最輕本刑為3 年以上有期
    徒刑以外之罪，其等於本院準備程序中就被訴事實為有罪之
    陳述，經法官告知被告簡式審判程序之旨，並聽取公訴人、
    被告之意見後，由本院依刑事訴訟法第273 條之1 第1 項、
    第284 條之1 規定，裁定進行簡式審判程序，先予敘明。
二、經查，上開犯罪事實，業經被告於警詢及偵查中坦承不諱，
    核與證人丁○○於警詢及偵查中證述情節及共犯乙○○於本
    院審理中陳述之情節相符，且經證人即車城鄉公所技士丙○
    ○於警詢指述甚詳，復有贓物認領保管單2 紙、現場照片5
    張、扣案老虎鉗照片乙張、扣案機車照片2 張、機車車籍資
    料查詢乙紙在卷可稽。又證人蔡秀玉於警詢坦承車號J2C －
    266 號重型機車為其所有，於96年9 月26日15時許由被告甲
    ○○騎乘外出，乙○○為甲○○之朋友等情不諱，則被告甲
    ○○與乙○○共犯本案，應堪採信。本件事證明確，被告犯
    行堪以認定。
三、按刑法第321 條第1 項第3 款之攜帶兇器竊盜罪，係以行為
    人攜帶兇器竊盜為其加重條件，此所謂兇器，其種類並無限
    制，凡客觀上足對人之生命、身體、安全構成威脅，具有危
    險性之兇器均屬之，且祇須行竊時攜帶此種具有危險性之兇
    器為已足（最高法院79年度台上字第5253號判例參照），查
    被告甲○○、乙○○所攜帶供竊盜所用如犯罪事實欄所述之
    工具，均屬質地堅硬之器械，客觀上足對人之生命、身體、
    安全構成威脅，自屬兇器至明。核被告甲○○所為，係犯刑
    法第321 條第1 項第3 款之攜帶兇器竊盜罪。被告甲○○與
    乙○○間，有犯意聯絡及行為分擔，皆為共同正犯。又被告
    甲○○曾於85年5 月30日，前因犯竊盜罪，經臺灣高等法院
    高雄分院以85年度上易字第538 號判處有期徒刑2 年確定；
    另於86年7 月18日，因犯竊盜罪，經臺灣屏東地方法院以86
    年度易字第317 號判處有期徒刑10月確定；又於86年7 月14
    日，因違反麻醉藥品管理條例案件，經本院以86年度易字第
    855 號判處有期徒刑7 月確定，嗣上開各罪接續執行，於91
    年10月6 日縮刑假釋期滿執行完畢等情，有臺灣高等法院被
    告前案紀錄表1 份附卷可稽，其於徒刑執行完畢後，5 年以
    內故意再犯有期徒刑以上之本罪，應依刑法第47條第1 項規
    定論以累犯，並加重其刑。爰審酌被告不思以正當方式賺取
    收入，恣意竊取政府機關所設置之路燈電線照明設備之鐵製
    開關箱、無熔絲開關6 個及2mmPVC電線約4 公斤，對政府機
    關之公共基礎設施造成損失，行為誠屬不該，惟念其等犯後
    均坦認犯行，犯後態度尚可等一切情狀，量處如主文所示之
    刑。另扣案之老虎鉗及未扣案之鷹勾剪各乙支，為被告甲○
    ○所有且係供被告犯罪所用之物，業據共犯乙○○於本院審
    理時陳述明確，被告雖辯稱老虎鉗為乙○○所有，然其上開
    辯稱與共犯乙○○上開陳述不符，故其所辯尚不足採，足見
    上開扣案物品，係供被告犯罪之用，均應依刑法第38條第1
    項第2 款之規定宣告沒收。
據上論斷，應依刑事訴訟法第273 條之1 第1 項、第284 條之1
、第299 條第1 項前段，刑法第28條、第321 條第1 項第3 款、
第47條第1 項、第38條第1 項第2 款，判決如主文。
本案經檢察官李賜隆到庭執行職務。
中    華    民    國    97    年    1     月    18    日
                  刑事第四庭    法  官  王炳人
以上正本證明與原本無異。
如不服本判決應於收受本判決送達後十日內向本院提出上訴書狀，
其未敘述上訴理由者，並得於提起上訴後十日內向本院補提理由
書狀（均須按他造當事人之人數附繕本）「切勿逕送上級法院」
中    華    民    國    97    年    1     月    18    日
                                書記官  潘豐益
附錄本判決論罪科刑法條全文
中華民國刑法第321條第1項第3款
（加重竊盜罪）
犯竊盜罪而有左列情形之一者，處 6 月以上、 5 年以下有期徒
刑：
三  攜帶兇器而犯之者。


司法院資訊處製作；財團法人民間司法改革基金會備份。
